臺灣桃園地方法院刑事判決
110年度審交訴字第236號
公  訴  人  臺灣桃園地方檢察署檢察官 
被      告  郭梧桐


上列被告因過失致死案件，經檢察官提起公訴（110年度偵字第4
1189號），被告於本院準備程序中，就被訴事實為有罪之陳述，
經本院告知簡式審判程序意旨，並聽取當事人之意見後，本院合
議庭裁定改依簡式審判程序審理，本院判決如下：
    主  文
郭梧桐汽車駕駛人，無駕駛執照駕車，因過失致人於死，處有期
徒刑捌月。
    事實及理由
一、本件犯罪事實及證據，除起訴書犯罪事實欄一第5至6行「桃
    園市大園區大觀路916巷口」，更正為「桃園市○○區○○路00
    號」；證據部分補充「被告郭梧桐於本院準備程序及審理中
    之自白」、「告訴人陳耀崇於本院準備程序及審理時之證述
    」、「交通事故當事人駕籍資料、臺灣桃園地方檢察署檢驗
    報告書」外，其餘均引用如附件檢察官起訴書之記載。
二、論罪科刑：
(一)按汽車駕駛人，無駕駛執照駕車、酒醉駕車、吸食毒品或迷
    幻藥駕車、行駛人行道或行經行人穿越道不依規定讓行人優
    先通行，因而致人受傷或死亡，依法應負刑事責任者，加重
    其刑至二分之一，道路交通管理處罰條例第86條第1項定有
    明文。該條項規定係就刑法第276條第1項之過失致人於死罪
    、同條第2項之業務過失致人於死罪，同法第284條第1項之
    過失傷害罪及過失傷害致重傷罪、同條第2項之業務過失傷
    害罪及業務過失傷害致重傷罪之基本犯罪類型，對於加害人
    為汽車駕駛人，於從事駕駛汽車之特定行為時，無駕駛執照
    駕車、酒醉駕車、吸食毒品或迷幻藥駕車、行駛人行道或行
    經行人穿越道不依規定讓行人優先通行，因而致人傷亡之特
    殊行為要件予以加重處罰，已就刑法第276條第1項、第2項
    、第284條第1項、第2項各罪犯罪類型變更之個別犯罪行為
    予以加重，而成另一獨立之罪名，自屬刑法分則加重之性質
    （最高法院92年度第1次刑事庭會議決議、99年度台非字第1
    98號判決意旨參照）。查被告郭梧桐於本件案發時，其機車
    駕駛執照係處於遭吊銷之狀態，業據被告郭梧桐於警詢時所
    是認（詳相字卷第21頁反面），並有交通事故當事人駕籍資
    料1份在卷可佐（詳相字卷第43頁），是核被告郭梧桐所為
    ，係犯道路交通管理處罰條例第86條第1項、刑法第276條前
    段之汽車駕駛人無駕駛執照駕車而過失致人於死罪，並應依
    前揭道路交通管理處罰條例之規定加重其刑。
(二)被告於肇事後，留在現場等候，並於到場處理之警員知悉何
    人為肇事者前，當場向警員承認係肇事者，且嗣後接受裁判
    ，有桃園市政府警察局大園分局大園交通分隊道路交通事故
    肇事人自首情形紀錄表1紙附卷可參，是被告合乎自首之要
    件，爰依刑法第62條前段規定減輕其刑，並依法先加重後減
    輕之。　　
(三)爰審酌被告無照騎乘機車上路，且未注意車前狀況，肇致本
    件交通事故，並致被害人陳許阿蘭傷重不治死亡，所生危害
    程度不輕，亦造成被害人家屬永難彌平之傷痛，所為實非足
    取，兼衡其迄今未與被害人家屬達成和解，並考量被告自陳
    其工作不穩定、日薪新臺幣800餘元、需撫養母親、教育程
    度為國中肄業等一切情狀，量處如主文所示之刑，以資懲儆
    。
據上論斷，應依刑事訴訟法第273條之1第1項、第299條第1項前
段、第310條之2、第454條第2項，判決如主文。
本案經檢察官吳亞芝提起公訴，檢察官林欣怡到庭執行職務。
中　　華　　民　　國　　111 　年　　3 　　月　　30　　日
                    刑事審查庭    法　官　林慈雁
以上正本證明與原本無異。
如不服本判決應於收受判決後20日內向本院提出上訴書狀，並應
敘述具體理由。其未敘述上訴理由者，應於上訴期間屆滿後20日
內向本院補提理由書(均須按他造當事人之人數附繕本)「切勿逕
送上級法院」。
                                  書記官　吳秉翰
中　　華　　民　　國　　111 　年　　3 　　月　　30　　日
附錄本案論罪科刑法條全文：
中華民國刑法第276條
因過失致人於死者，處5年以下有期徒刑、拘役或50萬元以下罰
金。

附件：
臺灣桃園地方檢察署檢察官起訴書
                                    110年度偵字第41189號
　　被　　　告　郭梧桐　男　69歲（民國00年0月00日生）
　　　　　　　　　　　　住○○市○○區○○路00巷0號
　　　　　　　　　　　　國民身分證統一編號：Z000000000號
上列被告因過失致死案件，已經偵查終結，認應提起公訴，茲將
犯罪事實及證據並所犯法條分敘如下：
　　　　犯罪事實
一、郭梧桐於民國110年8月20日下午7時30分許，駕駛車牌號碼0
    00-000普通重型機車，沿桃園市大園區新生路直行往中正東
    路方向行駛，駕車時應注意車前狀況，並隨時採取必要之安
    全措施，而依當時天候晴，柏油路面乾燥、視距良好、路面
    無缺陷、無障礙物等無不能注意之情事，在行經桃園市大園
    區大觀路916巷口，竟疏未注意車前狀況，撞擊橫越桃園市
    大園區新生路之行人陳許阿蘭，致陳許阿蘭受有右下肢挫傷
    、骨盆閉鎖性骨折、左側性膝部挫傷、左側性髖部挫傷、右
    側性脛骨和腓骨幹移位性開放性骨折等傷害，經送醫急救後
    ，仍於110年8月20日晚間11時48分傷重不治死亡。
二、案經陳許阿蘭之子陳耀崇告訴偵辦。
　　　　證據並所犯法條
一、證據清單及待證事實：
編號 證據名稱 待證事實 1 被告郭梧桐警詢及偵查之供述 全部犯罪事實。 2 證人即告訴人陳耀崇警詢及偵查之證述 死者陳許阿蘭遭被告撞擊死亡，因而提出告訴之事實。 3 道路交通事故現場圖、道路交通事故調查報告表㈠㈡、監視器翻拍畫面、現場及相驗照片、車輛詳細資料報表、桃園市政府警察局大園分局扣押筆錄及目錄表、衛生福利部桃園醫院診斷證明書、本署相驗屍體證明書 全部犯罪事實。 
二、按車輛行駛時，駕駛人應注意車前狀況，隨時採取必要之安
    全措施，道路交通安全規則第94條第3項定有明文。查被告
    駕駛上揭車輛時自應遵守前開道路交通安全規定，且依當時
    天候等一切外在情形，亦無不能注意之情事，被告竟疏於注
    意車前狀況，而撞擊被害人陳許阿蘭，被告具有應注意、能
    注意而未注意之過失，再被害人之死亡原因乃係因車禍造成
    骨盆骨折、腹腔內出血及低血容休克乙節，有本署相驗屍體
    證明書1份在卷可按，則本案被害人之死亡結果與上開被告
    之過失間具有相當因果關係，被告之犯嫌應堪認定。
三、核被告所為，係犯刑法第276條過失致死罪嫌。又被告無照
    駕車，因而致人死亡，請依道路交通管理處罰條例第86條第
    1項之規定加重其刑。被告於車禍發生後，於職司偵查機關
    未發覺其過失致死犯罪之前，即向前往處理之警員坦承為肇
    事人，自首而接受裁判，此有道路交通事故肇事人自首情形
    紀錄表乙紙在卷可證，請依刑法第62條前段之規定減輕其刑
    。
四、另本件被告於員警到場處理時測得吐氣酒精濃度雖有每公升
    0.1毫克，然未達刑法第185條之3第1項所規定不能安全駕駛
    之程度，亦未達道路交通管理處罰條例第86條第1項及道路
    交通安全規則第114條第2款所規定「吐氣所含酒精濃度達每
    公升0.15毫克或血液中酒精濃度達百分之0.03以上」之加重
    事由，且並無積極證據證明其酒後駕車與本件交通事之發生
    及死亡結果有因果關係，此部分若成立犯罪，與前開過失致
    死罪嫌部分，具法條競合之法律上一罪關係，爰不另為不起
    訴處分，併此敘明。
五、依刑事訴訟法第251條第1項提起公訴。
　　此　致
臺灣桃園地方法院
中　　華　　民　　國　 110　　年　　11　　月　　25　　日
                          檢  察  官  吳亞芝
本件證明與原本無異　
中　　華　　民　　國　 110　　年　　12　　月　　 6　　日
                          書  記  官  黃婷韻
所犯法條 
中華民國刑法第276條
因過失致人於死者，處5年以下有期徒刑、拘役或50萬元以下罰
金。